【裁判字號】    98,交聲,3324
【裁判日期】    981218
【裁判案由】    交管條例聲異
【裁判全文】
臺灣板橋地方法院交通事件裁定        98年度交聲字第3324號
原處分機關  臺北市交通事件裁決所
異  議  人
即受處分人  甲○○
上列受處分人因違反道路交通管理處罰條例案件，對於臺北市交
通事件裁決所中華民國98年8 月19日以北市裁催字第裁22-C0000
0000號所為之違反道路交通管理事件裁決書（原舉發通知單號碼
：北縣警交字第C00000000號），聲明異議，本院裁定如下：
    主  文
異議駁回。
    理  由
一、本件受處分人（異議人）聲明異議意旨略以：受處分人於民
    國97年12月8 日晚間9 時許，騎乘車牌號碼FOH-158 號普通
    重型機車（下稱系爭重型機車），行經臺北縣板橋市○○街
    42號前，經臺北縣政府警察局海山分局（下稱海山分局舉發
    機關）埔墘派出所員警攔停稽查，為警查知其持有之重型機
    車駕駛執照已經自97年3 月20日起經監理機關執行吊扣一年
    在案（吊扣期間：97年3 月20日起至98年3 月19日），而以
    受處分人有「駕照吊扣期間行駛（禁駛）」之違規事實（下
    稱本件駕照吊扣期間駕車行為），依道路交通管理處罰條例
    第21條第1 項第5 款規定，以該局北縣警交字第C00000000
    號舉發違反道路交通管理事件通知單（下稱系爭舉發通知單
    ）當場舉發，並指定應到案日期為97年12月23日，因其逾期
    未到案說明，而由臺北市交通事件裁決所（下稱原處分機關
    ）依同條項款規定，於98年8 月19日以北市裁催字第裁22-C
    00000000號違反道路交通管理事件裁決書，認受處分人有「
    駕駛執照經吊扣期間駕駛機器腳踏車」之違規事實，裁處罰
    鍰新臺幣（下同）9,600 元，吊銷駕駛執照（下稱系爭裁決
    書）。受處分人就本件駕照吊扣期間仍駕車行為，並不爭執
    ，惟受處分人以機車駕駛賺錢養家，失去機車駕照，影響其
    生活甚鉅，爰請求撤銷系爭裁決書有關吊銷駕駛執照部分之
    處分等語。
二、按「汽車駕駛人，有下列情形之一者，處新臺幣六千元以上
    一萬二千元以下罰鍰，並當場禁止其駕駛：一、…。（略）
    …。五、駕駛執照吊扣期間駕駛小型車或機器腳踏車。六、
    …。」「第一項第三款、第四款之駕駛執照，均應扣繳之；
    第五款並吊銷其駕駛執照」、「汽車駕駛人，曾依本條例其
    他各條規定吊銷駕駛執照者，一年內不得考領駕駛執照」，
    道路交通管理處罰條例第21條第1 項第5 款、同條第4 項、
    第67條第3 項分別定有明文；又依違反道路交通管理事件統
    一裁罰基準及處理細則第2 條第1 項規定之附件「違反道路
    交通管理事件統一裁罰基準表」規定，就「違反事件」為「
    駕駛執照吊扣期間駕駛小型車或機器腳踏車」之違反道路交
    通管理處罰條例第21條第1 項第5 款之行為，其「違規車種
    」為「機器腳踏車」，且在「逾應到案期限60日以上，繳納
    罰鍰或逕行裁決處罰者」，依「統一裁罰基準」為罰鍰9,60
    0 元，其「備註欄」並載以「當場禁止其駕駛，並吊銷駕駛
    執照」。
三、本件受處分人對其違規事實並不爭執，僅請求本院撤銷系爭
    裁決書有關吊扣駕駛執照部分之處罰，經查：
  (一)異議人前因酒後駕車違規之故，經依法吊扣其機車駕駛執照
    一年，期間自97年3 月20日起至98年3 月19日止，有交通部
    公路總局臺北區監理所板橋監理站98年10月12日北監板四字
    第0986023237號函檢附舉發違反道路交通管理事件通知單、
    交通部公路總局臺北區監理所板橋監理站板監裁字裁41-C00
    000000號裁決書、送達證書暨駕駛執照吊扣銷執行單暨異議
    人之機車駕照基本資料影本各一份附卷可稽。是異議人之駕
    駛執照係屬吊扣狀態，堪予認定無訛。
  (二)復以異議人於上開時、地，在駕駛執照吊扣期間，騎乘系爭
    重型機車，經警攔停稽查，開立舉發單，並經原處分機關裁
    決，有系爭舉發通知單、系爭裁決書及臺北市交通事件裁決
    所98年10月5 日北市裁申字第09841486200 號函檢附送達回
    證各一份在卷可稽。依上開說明，異議人以影響生活甚鉅請
    求撤銷吊銷駕駛執照之處分為其異議理由，尚難認有理。是
    本件異議人確有駕駛執照吊扣期間駕駛機器腳踏車之違規行
    為，堪能認定。
四、綜上所述，原處分機關以受處分人即異議人為本件違規行為
    之受處罰人並以系爭機車有道路交通管理處罰條例第21條第
    第1 項第5 款規定之違規事由存在，依違反道路交通管理事
    件統一裁罰基準表裁處如上開處罰，並無違誤，本件異議為
    無理由，應予駁回。
據上論斷，應依道路交通管理處罰條例第87條第2 項，道路交通
案件處理辦法第20條，裁定如主文。
中    華    民    國    98    年    12    月    18    日
                    交通法庭  法  官  陳世旻
上列正本證明與原本無異。
如不服本裁定，應於裁定送達後五日內敘明抗告理由，向本院提
出抗告狀。
                              書記官  楊雅芳
中    華    民    國    98    年    12    月    28    日


司法院資訊處製作；財團法人民間司法改革基金會備份。
